臺灣橋頭地方法院民事判決　　　　　　110年度岡小字第461號
原　　　告　良京實業股份有限公司

法定代理人　平川秀一郎



訴訟代理人　李禹靚　

被　　　告　蘇啟賞　

上列當事人間請求清償債務事件，本院於民國110 年10月14日言
詞辯論終結，判決如下：
    主      文
被告應給付原告新臺幣伍萬貳仟柒佰捌拾柒元，及自民國九十六
年六月二十八日起至民國一○四年八月三十一日止，按週年利率
百分之一八點二五計算之利息，暨自民國一○四年九月一日起至
清償日止，按週年利率百分之十五計算之利息。暨違約金新臺幣
壹元。
原告其餘之訴駁回。
訴訟費用新臺幣壹仟元由被告負擔。
本判決關於原告勝訴部分得假執行。但被告如以新臺幣伍萬貳仟
柒佰捌拾柒元為原告預供擔保，免為假執行。
    事實及理由
一、原告主張：被告前向訴外人寶華商業銀行股份有限公司( 原
    名稱為泛亞商業銀行股份有限公司，下稱寶華銀行) 申辦小
    額循環信用貸款，借款最高限額新臺幣( 下同) 10萬元，借
    款動用期間自核准日起為期1 年，期滿前雙方如不為反對續
    約之意思表示，得以同一內容繼續延長1 年，不另換約，其
    後每年屆期時亦同。並約定借款利率以固定年利率18.25%計
    息，且自借款日起，每月15日為最終繳款日，應繳足最低繳
    款金額，如未依約繳款，即視為全部到期，並應給付逾期未
    滿6 個月者，按上開利率10% ，逾期超過6 個月者，按上開
    利率20% 計算之違約金。詎被告未依約繳款，尚積欠本息52
    ,787元未清償。上開債權已由寶華銀行讓與原告。為此，依
    消費借貸、債權讓與之法律關係提起本件訴訟。聲明：被告
    應給付原告52,787元，及自96年6 月28日起至104 年8 月31
    日止，按年利率18.25%計算之利息，暨自104 年9 月1 日止
    ，按年利率15% 計算之利息，暨自96年7 月29日起至清償日
    止，逾期在6 個月內者，按上開利率10% ，逾期超過6 個月
    者，按上開利率20% 計算之違約金。
二、被告則以：伊目前無工作故無力償還，等伊找到工作即有能
    力償還等語，資為抗辯。聲明：原告之訴駁回。
三、原告主張之上揭事實，業據提出與所述相符之魔力現金卡申
    請書、約定書、分攤表、股份有限公司變更登記表、債權讓
    與證明書、債權讓與金額表、公告報紙等件為證（見本院卷
    第9 頁至第22頁），且為被告所不爭執（見本院卷第43頁）
    ，本院依上開調查證據之結果，認原告之主張為真實，應予
    准許。至被告雖稱等伊找到工作即有能力償還等情，然其經
    濟狀況及還款能力如何，實與原告本件請求是否有理無涉，
    其此部分之辯解難認有據。又約定之違約金額過高者，法院
    得減至相當之數額，民法第252 條定有明文。而契約當事人
    約定之違約金是否過高，應依一般客觀之事實、社會經濟狀
    況、當事人實際上所受損害及債務人如能如期履行債務時，
    債權人可享受之一切利益為衡量標準，以求公平。審酌原告
    因被告遲延清償所受積極損害、所失利益，通常為該借款再
    轉借他人後之利息收入或轉作他項投資之收益，然近年來國
    內貨幣市場之利率已大幅調降，而原告已向被告收取相當利
    率之利息，而獲取大量經濟利益，倘再令被告給付如現金卡
    約定書所示之違約金，殊非公允，依上說明，本院認原告所
    得請求之違約金應酌減至1 元方為適當。
四、綜上所述，原告依消費借貸、債權讓與之法律關係，請求被
    告給付如主文第1 項所示之金額、利息及違約金，洵屬正當
    ，應予准許。逾此範圍之請求，非有理由，應予駁回。
五、本件原告勝訴部分係依小額程序為被告敗訴之判決，應依民
    事訴訟法第436條之20規定，依職權宣告假執行。另依同法
    第392條第2項之規定，依職權宣告被告提供相當之擔保，免
    為假執行。
六、訴訟費用負擔之依據：民事訴訟法第79條。
中    華    民    國   110    年    10    月    28    日
                  岡山簡易庭  法    官  林揚奇
以上正本係照原本作成。
民事訴訟法第436條之24第2項：對於本判決之上訴，非以違背法
令為理由，不得為之。
如對本判決上訴，須於判決送達後20日內向本院提出上訴狀，並
須表明原判決所違背之法令及其具體內容與依訴訟資料可認為原
判決有違背法令之具體事實之上訴理由。（均須按他造當事人之
人數附繕本）。
中    華    民    國   110    年    10    月    28    日
                              書 記 官  陳麗如